臺灣板橋地方法院交通事件裁定　　　 100年度交聲字第1459號
原處分機關　交通部公路總局臺北區監理所板橋監理站
異　議　人
即受處分人　吳佩蓉
上列異議人即受處分人因違反道路交通管理處罰條例案件，對於
交通部公路總局臺北區監理所板橋監理站於民國100 年4 月11日
以板監裁字第裁41-1AF654380號所為之裁決處分（原舉發案號：
臺北市政府交通局99年11月25日北市交停字第1AF654380 號），
聲明異議，本院裁定如下：
    主  文
原處分撤銷。
吳佩蓉汽車駕駛人停車時，在禁止臨時停車處所停車，處罰鍰新
臺幣玖佰元。
    理  由
一、原處分意旨略以：異議人即受處分人吳佩蓉於民國99年11月
    22日下午5 時2 分許，騎乘其所有之車牌號碼582-BGE 號普
    通重型機車，在臺北市○○○路○ 段263 號前，因有「在設
    有禁止停車標誌之處所停車」之違規行為，經臺北市停車管
    理工程處交通助理員逕行拍照採證並製單舉發，嗣經原處分
    機關交通部公路總局臺北區監理所板橋監理站於100 年4 月
    11日以板監裁字第裁41-1AF654380號裁決書，依道路交通管
    理處罰條例第56條第1 項第4 款，裁處罰鍰新臺幣（下同）
    900 元等語。
二、聲明異議意旨略以：伊於99年11月22日下午4 時50分左右，
    騎乘機車由蘭州街右轉重慶北路2 段方向行駛，欲找騎樓可
    停車之處準備停車，但一路上不是店家營業中就是早已停滿
    機車，直到重慶北路2 段263 號全家便利商店前時，發現雖
    然停了很多機車，但尚有空位，於是暫停此處，停好之後立
    刻步行往回走到蘭州街購物，等伊回來要騎機車時，竟發現
    已被開罰單，但伊明明記得從蘭州街口併入重慶北路2 段右
    轉至全家便利商店時，完全沒有看到有任何「禁止停車」標
    誌，現場其他被開罰單之機車騎士也均表示當時未看到任何
    「禁止停車」標誌。又停管處事後來函說明騎樓、人行道係
    供行人通行，禁止停車，違者依法取締等語，果真如此，政
    府就不必到處設置騎樓、人行道禁止停機車之標誌，也可省
    下大筆經費，不再浪費百姓的血汗錢，同時罰單開不完，市
    政府的收入也會大增。為此，提起本件異議，爰請求撤銷原
    裁決處分云云。
三、按橋樑、隧道、圓環、障礙物對面、鐵路平交道、人行道、
    行人穿越道、快車道等處，不得臨時停車，亦不得停車，此
    為道路交通管理處罰條例第111 條第1 項第1 款、第112 條
    第1 款所明定。而所稱「人行道」，乃指為專供行人通行之
    騎樓、走廊，及劃設供行人行走之地面道路，與人行天橋及
    人行地下道，道路交通管理處罰條例第3 條第3 款則有明文
    。復按汽車駕駛人停車時，在禁止臨時停車處所停車者，處
    600 元以上1,200 元以下罰鍰，道路交通管理處罰條例第56
    條第1 項第1 款亦定有明文。
四、經查：
  (一)異議人所有之車牌號碼582-BGE 號普通重型機車，於99年11
    月22日下午5 時2 分許，停放在臺北市○○○路○ 段263 號
    前時，因有「在設有禁止停車標誌之處所停車」之違規行為
    ，經臺北市停車管理工程處交通助理員逕行拍照採證後製單
    舉發，嗣原處分機關調查後，認上開違規行為屬實，乃於10
    0 年4 月11日以板監裁字第裁41-1AF654380號裁決書，依道
    路交通管理處罰條例第56條第1 項第4 款，對該普通重型機
    車所有人即異議人裁處罰鍰900 元等情，有臺北市政府交通
    局99年11月25 日 北市交停字第1AF654380 號舉發違反道路
    交通管理事件通知單及所附之採證照片2 張、臺北市停車管
    理工程處99年12月1 日北市停企字第09937917201 號書函、
    前揭裁決書等影本各1 件附卷可稽，而觀諸上開採證照片，
    異議人所有之車牌號碼582-BGE 號普通重型機車確實停放在
    前述地點之騎樓處無訛，此節亦為異議人所不否認，足見異
    議人確有於99年11月22日下午5 時2 分許，將其所有之車牌
    號碼582-BGE 號普通重型機車，停放在臺北市○○○路○ 段
    263 號前之騎樓處。
  (二)又原處分機關雖依臺北巿政府交通局停車管理工程處交通助
    理員所舉發異議人之違規事實及所拍攝之採證照片，認定異
    議人有「在設有禁止停車標誌之處所停車」之違規行為，惟
    觀諸卷附之上開採證照片，該採證照片所拍攝之「禁止停車
    」標誌，係設置在臺北市○○○路○ 段236 號全家超商前騎
    樓柱子之一側，但異議人所有之機車則係停放在該騎樓柱子
    之另一側（即機車後方置放架吊掛有安全帽之該輛機車），
    則由異議人當時停放機車地點與「禁止停車」標誌設置地點
    之相關位置以觀，異議人於停車時非必然能注意到該「禁止
    停車」標誌，是其辯稱當時沿途完全未見任何「禁止停車」
    標誌等語，尚非全然無稽，自難遽認異議人有在設有禁止停
    車標誌處所違規停車之故意或過失。
  (三)然而，異議人係將其所有之機車停放在前述地點之騎樓處，
    業已詳述如前，而騎樓、人行道本即專供行人通行，不得停
    車或臨時停車，此為前述道路交通安全規則所明定，異議人
    既係考領有駕駛執照之人，對於上開交通法規之規定自難諉
    為不知，即有遵守之義務。至該處騎樓所設置之「禁止停車
    」標誌，本僅具有提醒、督促駕駛人注意之作用而已，是上
    開「禁止停車」標誌設置與否，均無法卸免駕駛人知稔及遵
    守交通法規之義務。從而，異議人將其所有之機車停放在騎
    樓之人行道處，自屬道路交通管理處罰條例第56條第1 項第
    1 款所指「在禁止臨時停車處所停車」之違規行為甚明。
五、綜上所述，異議人確有於前述時、地在禁止臨時停車處所停
    車之違規行為，堪可認定。原處分機關以異議人在設有禁止
    停車標誌處所停車為由，依道路交通管理處罰條例第56條第
    1 項第4 款規定，裁處異議人罰鍰900 元，實有上開不當之
    處，則異議人堅執前詞指摘原裁決處分不當，請求予以撤銷
    ，固非無據，然異議人於同一時、地仍有在禁止臨時停車處
    所停車之違規行為，是原裁決處分既有如前述可議之處，自
    應由本院撤銷原裁決處分，併依道路交通管理處罰條例第56
    條第1 項第1 款及違反道路交通管理事件統一裁罰基準表之
    規定，另為適法之處分。
據上論斷，應依道路交通事件處理辦法第19條前段，裁定如主文
。
中    華    民    國   100    年    5     月    31    日
                  交通法庭    法  官  王瑜玲
以上正本證明與原本無異
如不服本裁定應於送達後5 日內向本院提出抗告狀
                              書記官  林君縈
中    華    民    國   100    年    5     月    31    日